臺灣高雄地方法院刑事判決
                                   110年度審易字第1072號
公  訴  人  臺灣高雄地方檢察署檢察官
被      告  王萬壽



上列被告因竊盜案件，經檢察官提起公訴（110年度偵字第19602
號），被告對被訴事實為有罪之陳述，本院裁定依簡式審判程序
審理，判決如下：
    主  文
王萬壽犯攜帶兇器竊盜罪，累犯，處有期徒刑柒月。扣案之鐵剪
壹支，沒收之。
    事  實
一、王萬壽意圖為自己不法之所有，基於竊盜之犯意，於民國11
    0年7月7日14時10分，駕駛車牌號碼00-0000號自用小客車，
    至高雄市○○區○○路00○00號大寮捷運站1號出口便道，持客觀
    上足供兇器使用之鐵剪1支，剪斷林彥合停放上址之自行車
    大鎖（毀損未據告訴），竊取該自行車得手，放入上開自用
    小客車後車廂離去。嗣經林彥合報警處理，經警循線查獲，
    並扣得自行車1台，及其所有供犯罪使用之鐵剪1支。
二、案經高雄市政府警察局林園分局移送臺灣高雄地方檢察署檢
    察官偵查起訴。
    理  由
壹、程序部分：
    本案被告王萬壽所犯非死刑、無期徒刑、最輕本刑為3年以
    上有期徒刑之罪，或高等法院管轄第一審之案件，且被告對
    被訴事實為有罪之陳述，經告以簡式審判程序之旨，並聽取
    檢察官、被告之意見後，本院裁定改依簡式審判程序進行審
    理，是本件之證據調查，依刑事訴訟法第273條之2規定，不
    受同法第159條第1項、第161條之2、第161條之3、第163條
    之1及第164條至第170條規定之限制。
貳、實體部分：
一、上揭事實，業據被告王萬壽於警詢、偵訊及本院審理時均坦
    承不諱，核與證人林彥合於警詢之證述情節相符，且有高雄
    市政府警察局林園分局中庄派出所扣押筆錄、扣押物品目錄
    表、贓物認領保管單各1份、監視器檔案1份、監視錄影擷取
    畫面及現場照片共10張在卷可稽，並扣得鐵剪1支在案可佐
    ，足認被告之自白與事實相符。故本件事證明確，被告犯行
    堪以認定，應依法論科。
二、按刑法第321條第1項第3款所謂之「攜帶兇器」，祇須於行
    竊時攜帶具有危險性之兇器為已足，該兇器不必原屬行竊者
    本人所有，亦不以自他處攜至行竊處所為必要，縱在行竊場
    所隨手拾取應用，其有使人受傷害之危險既無二致，自仍應
    屬上述「攜帶兇器」之範疇，有最高法院90年台上字第1261
    號判決可資參照。查：①被告用以行竊之鐵剪，是被告所有
    乙節，業據被告於本院審理時供述在卷（見審易卷第113頁
    ）。②該鐵剪屬金屬材質，材質堅硬，亦有照片1張在卷足憑
    （見警卷第22頁），且可以剪斷自行車大鎖，堪認足對人之
    身體構成威脅，參照上開說明，自屬「攜帶兇器」無訛。
三、核被告王萬壽所為，係犯刑法第321條第1項第3款之攜帶兇
    器竊盜罪。
四、被告曾因不能安全駕駛致交通危險罪，經本院以105年度交
    簡字第3280號判處有期徒刑5月確定，於106年4月13日易科
    罰金執行完畢等節，有臺灣高等法院被告前案紀錄表1份存
    卷可查，是以被告於前案受有期徒刑執行完畢後，5年以內
    ，故意再犯本件之有期徒刑以上之罪，為累犯，且無刑法第
    59條規定得減輕之情形，而適用累犯加重時，亦無超過其所
    應負擔罪責之情事，參酌司法院大法官釋字第775號解釋意
    旨，應依刑法第47條第1項之規定加重其刑。
五、本院審酌被告貪圖小利，竟竊取自行車，且由監視錄影擷取
    畫面（見警卷第18頁至第19頁）可知，被告是駕車竊取自行
    車，被告並非無交通工具，卻恣意竊取林彥合之自行車，雖
    自行車價值不高，但彰顯出被告不顧自行車車主是否另有代
    步工具之心態，其動機及行為均可議；又被告除前揭論以累
    犯之前科外，有肇事逃逸之素行，有上述前案紀錄表1份存
    卷可查。惟考量被告坦承犯行，所竊取之物已返還林彥合；
    兼衡以竊得自行車之價值；暨思以被告於本院審理時自承之
    智識程度及經濟狀況等一切情狀，量處如主文所示之刑。
六、①扣案之鐵剪1支，如前所述，係被告王萬壽所有，供本件竊
    盜犯行之用，應依刑法第38條第2項規定宣告沒收。②被告竊
    得之自行車1台已返還與林彥合，有林彥合出具之贓物認領
    保管單1份附卷可憑（見警卷第16頁），依刑法第38條之1第
    5項規定不予宣告沒收。
據上論斷，應依刑事訴訟法第273條之1第1項、第299條第1項前
段，刑法第321條第1項第3款、第47條第1項、第38條第2項，刑
法施行法第1條之1第1項，判決如主文。
本案經檢察官盧葆清提起公訴，檢察官范文欽到庭執行職務。
中　　華　　民　　國　 111　　年　　2 　　月　　24　　日
                  刑事第五庭  法  官   陳川傑
以上正本證明與原本無異。
如不服本判決應於收受本判決送達後20日內向本院提出上訴書狀
，並應敘述具體理由。其未敘述上訴理由者，應於上訴期間屆滿
後20日內向本院補提理由書狀（均須按他造當事人之人數附繕本
）「切勿逕送上級法院」。
因疫情而遲誤不變期間，得向法院聲請回復原狀。
中　　華　　民　　國　 111　　年　　2 　　月　　24　　日
                              書記官   王翌翔
附錄本件論罪科刑之法條全文：
中華民國刑法第321條
犯前條第1項、第2項之罪而有下列情形之一者，處6月以上5年以
下有期徒刑，得併科50萬元以下罰金：
一、侵入住宅或有人居住之建築物、船艦或隱匿其內而犯之。
二、毀越門窗、牆垣或其他安全設備而犯之。
三、攜帶兇器而犯之。
四、結夥三人以上而犯之。
五、乘火災、水災或其他災害之際而犯之。
六、在車站、港埠、航空站或其他供水、陸、空公眾運輸之舟、
    車、航空機內而犯之。
前項之未遂犯罰之。